【裁判字號】    95,台上,763
【裁判日期】    950216
【裁判案由】    偽造有價證券
【裁判全文】
最高法院刑事判決              九十五年度台上字第七六三號
    上  訴  人  甲○○
                        號
上列上訴人因偽造有價證券案件，不服台灣高等法院中華民國九
十二年六月五日第二審判決（九十二年度上訴字第一三０五號，
起訴案號：台灣宜蘭地方法院檢察署九十一年度偵字第一三八八
號），提起上訴，本院判決如下：
    主  文
上訴駁回。
    理  由
按刑事訴訟法第三百七十七條規定，上訴於第三審法院，非以判
決違背法令為理由，不得為之。是提起第三審上訴，應以原判決
違背法令為理由，係屬法定要件。如果上訴理由狀並未依據卷內
訴訟資料，具體指摘原判決不適用何種法則或如何適用不當，或
所指摘原判決違法情事，顯與法律規定得為第三審上訴理由之違
法情形，不相適合時，均應認其上訴為違背法律上之程式，予以
駁回。本件上訴人甲○○上訴意旨略稱：上訴人雖盜刻黃金波印
章，加蓋於系爭本票（即原判決事實所載之偽造本票十二張）上
面，然上訴人乃系爭本票之共同發票人，其上之上訴人署押，乃
上訴人本於共同發票人之身分而為之署押，原判決竟將系爭本票
上上訴人之署押加以沒收，此已屬違誤。又原判決引用刑法第二
百零五條規定將偽造之本票沒收，然其主文竟未為偽造本票沒收
之諭知，原判決亦有主文與理由矛盾之違法等語。
惟查原判決認定上訴人有原判決事實欄所載之犯行，因而維持第
一審論處上訴人連續意圖供行使之用而偽造有價證券罪刑之判決
，駁回上訴人在第二審之上訴，已詳予明所依憑之證據及認定
之理由，並說明：上訴人偽以其父親黃金波名義為系爭本票之發
票人，於系爭本票發票人欄偽造黃金波署押計十二枚，及偽造黃
金波印文計二十五枚，憑以偽造成黃金波為共同發票人之有價證
券，該偽造黃金波為共同發票人部分即屬於偽造之有價證券，應
依刑法第二百零五條規定宣告沒收，第一審判決論處上訴人偽造
有價證券罪刑，並依法將上揭偽造有價證券部分（亦即於系爭本
票發票人欄偽造黃金波署押十二枚及印文二十五枚部分）宣告沒
收，並將盜刻之黃金波印章一顆宣告沒收，核無不合，應予以維
持等理由綦詳。從形式上觀察，原判決並無主文與理由矛盾等違
法情形。且原判決亦無將上訴人於系爭本票發票人欄所為上訴人
自己姓名署押予以沒收之情形。上訴意旨所為上揭指摘，並非依
據卷內訴訟資料而為指摘，即核與法律規定得為第三審上訴理由
之違法情形並不相符，其上訴違背法律上之程式，應予駁回。
據上論結，應依刑事訴訟法第三百九十五條前段，判決如主文。
中    華    民    國  九十五  年    二    月   十六   日
                      最高法院刑事第九庭
                          審判長法官  陳  正  庸
                                法官  賴  忠  星
                                法官  王  居  財
                                法官  林  開  任
                                法官  林  立  華
      本件正本證明與原本無異
                                      書  記  官
中    華    民    國  九十五  年    三    月    二    日
                                                      Y


司法院資訊處製作；財團法人民間司法改革基金會備份。
